# **THIBAULT MESNARD**

+33 (0)6.63.34.07.67 thibault mesnard@hotmail.fr https://www.linkedin.com/in/tmesnard/ https://medium.com/@thibmesnard

# **UX/UI DESIGN SPECIALIST**

Passionné par le web et le graphisme et après une expérience entrepreunariale de 4 ans, j'ai décidé de me recentrer sur mes passsions.

Après une formation en UX/UI design au sein d'Ironhack Paris, où j'ai eu l'occasion de travailler sur différents projets personnels et professionnels, j'aspire à travailler dans une structure à taille humaine comme chef de projet UX/UI.



### **FORMATIONS**

IRONHACK - Mai 19 - Août 19 UX/UI DESIGNER (Boot Camp)

**DESIGNLAB** - Sept 17 - Juillet 18 Design Graphique UI (online)

CREAPOLE - Sept 17 - Juillet 18 Design Graphique (Cours du soir)

IFOCOP - Déc 03 - Sept 04 Responsable des achats internationnaux Alternance : Achats - Hôtel Meurice

EBS Paris - Sept 98 - Mars 03 Responsable de gestion

Option: Affaires internationales

EBS Madrid - 2e Semestre 2000 EBS Dublin - 1er Semestre 2001

Stage de fin d'étude : Marketing - Derivados del Maïz - Pérou (6 mois)

## **LANGUES**

Français: Langue maternelle Anglais : Courant & Professionnel Espagnol: Courant & Professionnel

## **COMPETENCES TECHNIQUES**

Ux Research Wireframing Digital prototyping Manual prototyping HTML/CSS basics

**Digital Marketing** Web Merchandising Web Editorial Campagne Mail SEO

Pack office Suite Adobe Sketch Flinto

Marvel

# **COMPETENCES HUMAINES**

**Esprit** d'équipe Adaptabilité Créativité

## CENTRES D'INTÉRÊTS

Sports: Rugby (RCPN 17 ans), Ski, SUP Voyages: Pérou (7 mois), Vietnam (4 mois), Irlande (6 mois), Espagne (6 mois), Afrique (1 mois)...

Cours de Dessin: Atelier Martenot (5 ans)

## **EXPERIENCES PROFESSIONNELLES**

### CRÉATION D'ENTREPRISE : fast food thai en franchise

THAÏ IN BOX COURBEVOIE - Septembre 2015 - Décembre 2018

- Gestion de projet : ouverture d'un restaurant en franchise, budget : 260 K€
- Création de société: Thibault EURL (SIREN: 810 167 221)
- Business plan et recherche de financement : 180 000 € de prêts bancaire
- Prospection et recherche de fonds de commerce : travail avec 12 agents indépendants & agences
- Achat de fonds de commerce : négociation du prix de 125 à 105 K€
- Recrutements: 4 cuisiniers en (CDI) et 1 aide de salle (CDD)
- Management et animation du point de vente : 89 couverts/jour, panier moyen : 11 € (2015)
- Parternariats: livraison (Foodora, Deliveroo, Uber Eat, Resto In), accord remise sur volume (Nestlé Waters), production de plats en marque blanche (DejBox)
- Valorisation du fonds de commerce : achat 105k€ revente 145€

#### WEB MERCHANDISER & EDITORIALISTE : catégorie chaussures et sacs

AMAZON.FR - Août 2010 - Mai 2014

#### Merchandising & Promotion:

- Elaboration du plan merchandising : animation des pages catégories, création des boutiques, campagnes mail, animations saisonnières, animations spécifiques cross categories
- Création de boutiques de marques ou boutiques catégories thématiques : Ergonomie de la boutique : navigation, arborecence, visuels, contenu éditorial, mise en avant produit Création: mise en place des visuels et textes, optimisation des pages SEO & tracking, lancement Analyse et reporting: définition et analyse des KPI (Click, Impression, CPM, Conversion), reporting et recommandations
- Maillings promotionnels ciblés : définition du contenu éditorial et visuel, de la cible et des KPI (Deliverabilité, ouverture, click, conversion, désinscriptions, drive to store) analyse et recommandations.
- Optimisation de la navigation : modification de l'arborescence (noeuds de catégories, catégories et sous catégories)

#### Editorialiste:

• Définition de la charte éditoriale des descriptifs produits chaussures et sacs et des historiques de marques

# CHEF DE PROJET ÉVÉNEMENTIEL : animations culinaires personnalisées

APÉTIT - Mai 2009 - Juillet 2010

- Relation commerciale: relation clients et prestataires internes et externes
- Elaboration de budgets prévisionnels : coût hommes, matériel, matières premières, transport
- Communication visuelle des événements : création des goodies, PLV, Stands, Flyers
- Organisation logistique : planning , gestion des équipes de montage et animateurs
- Animation des équipes terrain : 3 à 10 personnes, gestion du montage, mise en place et remballe

#### **RESPONSABLE DU DÉVELOPPEMENT:** accessoires métalliques pour maroquinerie

LANCEL - Août 2008 - Février 2009

- Développement d'une centaine d'accessoires pré-séries de production et pré-collections
- Production de plus de 30 000 pièces de pré-séries et de pré-collections
- Gestion du budget de développement : 150 000 €
- Implémentation d'un outil de gestion, pilotage et suivi de production des développements
- Création d'un outil de référencement des produits existants à l'usage du studio
- **Sourcing fournisseurs** (Italie & France)

# **COMMERCIAL EXPORT:** accessoires métalliques pour la maroquinerie

L'ACIER POLI - Février 2006 - Avril 2008

- Acquisition de clients grands comptes maroquinerie : France, USA, Belgique
- Portefeuille clients : 975 000 € de CA
- Développement d'accessoires sur mesure : élaboration du cahier des charges, pricing, prototypage, pré-séries de production, production
- Création d'outils commerciaux : site web, catalogue .pdf, nouvelles cartes de collection
- Salons professionnels France & Italie: logistique, mise en place du stand, vente
- Animation du Showroom : présentation des collections, vente